【裁判字號】    90,訴,418
【裁判日期】    901031
【裁判案由】    違反毒品危害防制條例
【裁判全文】
臺灣基隆地方法院刑事判決                            九十年度訴字第四一八號
    公  訴  人  臺灣基隆地方法院檢察署檢察官
    被      告  丙○○
右列被告因違反毒品危害防制條例案件，經檢察官提起公訴（九十年度偵字第二四一
五號），本院判決如左︰
    主  文
丙○○轉讓第二級毒品，累犯，處有期徒刑捌月。
    事  實
一、丙○○曾因違反麻醉藥品管理條例案件，經本院判處有期徒刑三月確定，於民國
    八十五年十月二十六日執行完畢，猶不知悔改，於八十九年十一月間某日，在甲
    ○○位於基隆市七堵區○○○路十五之四八號九樓之一住處內，將約可施用一次
    劑量之第二級毒品安非他命無償提供予甲○○（業經觀察、勒戒，因無繼續施用
    毒品傾向而釋放）施用。嗣於九十年三月十二日，為警在上址查獲甲○○施用第
    二級毒品安非他命，進而循線查獲上情。
二、案經基隆市警察局移送臺灣基隆地方法院檢察署檢察官偵查起訴。
    理  由
一、訊據被告丙○○初於警訊及偵查中對右揭轉讓第二級毒品安非他命之事實坦承不
    諱，嗣於本院審理中雖一度辯稱伊從未轉讓安非他命予甲○○，而係彼二人一同
    向案外人乙○○購買安非他命施用（本院九十年八月二十九日審判筆錄參照），
    然於本院提訊案外人乙○○時，則改口坦承伊確有於前揭時間、地點無償轉讓約
    可供施用一次劑量之安非他命予甲○○施用（本院九十年九月二十七日訊問筆錄
    參照），核與證人甲○○之歷來證述情節大致相符，而甲○○亦確因施用安非他
    命，經本院裁定送觀察、勒戒，有卷附九十年度毒聲字第五七八號刑事裁定（附
    臺灣基隆地方法院檢察署檢察官九十年度聲觀字第二二七號聲請書）及法務部在
    監在押資料表可參，足認被告先前之自白與事實相符，嗣後翻異翔實部分，核屬
    臨訟卸責之詞，委無可採。本案事證明確，被告犯行堪可認定，應依法論科。
二、查安非他命係毒品危害防制條例第二條第二項第二款所稱之第二級毒品，被告所
    為轉讓安非他命之行為，係犯同條例第八條第二項之轉讓第二級毒品罪，其轉讓
    前持有安非他命之低度行為，應為轉讓之高度行為所吸收，不另論罪。查被告前
    曾受如事實欄所載有期徒刑之執行，此有臺灣高等法院被告全國前案紀錄表附卷
    可考，其於有期徒刑執行完畢後五年以內，再犯本件最重本刑為有期徒刑以上之
    刑之罪，為累犯，應加重其刑。爰審酌被告轉讓毒品對國民健康、社會治安所生
    危害非輕，示範效應不可小覷，惟轉讓毒品次數僅有一次及數量非鉅，併其犯罪
    後態度等一切情狀，量處如主文所示之刑示懲。又被告既係無償轉讓安非他命，
    已如前述認定，自無沒收追徵及以財產抵償之問題，併此敘明。
三、據上論斷，應依刑事訴訟法第二百九十九條第一項前段，毒品危害防制條例第八
    條第二項，刑法第十一條前段、第四十七條，判決如主文。
本案經檢察官黃士元到庭執行職務。
中      華      民      國    九十      年      十      月    三十一    日
                                  臺灣基隆地方法院刑事第二庭
                                      審判長法  官  邱 志 平
                                            法  官  姚 貴 美
                                            法  官  楊 皓 清
右正本證明與原本無異。
對於本件判決如有不服，應於收受送達後十日內，向本院提出上訴書狀，上訴於臺灣
高等法院，並按他造當事人之人數附具繕本。
                                            書記官  邱 李 和
中      華      民      國    九十      年     十一     月      一      日
附錄論罪法條
毒品危害防制條例第八條第二項：
二  轉讓第二級毒品者，處六月以上五年以下有期徒刑，得併科新臺幣七十萬元以下
    罰金。


司法院資訊處製作；財團法人民間司法改革基金會備份。
